臺灣桃園地方法院民事判決　　　　　　 99年度家訴字第203號
原　　　告　鄧仲敦
訴訟代理人　陳志律師
複代理人　　黃佩琦律師
被　　　告　鄧光敦
　　　　　　鄧素梅
前列二人共同
訴訟代理人　呂丹琪律師
上列當事人間損害賠償事件，本院於民國100 年3 月29日言詞辯
論終結，判決如下：
    主  文
原告之訴駁回。。
訴訟費用由原告負擔。
    事實及理由
一、原告方面：
    (一)訴外人鄧仁坤（民國21年7 月9 日生）為兩造之父親，原
      與被告鄧光敦共同居住於桃園縣平鎮市○○路133 巷20號
      ，然自99年初起，原告多次前往被告鄧光敦上揭住所，欲
      探視父親鄧仁坤，均遭被告鄧光敦阻止，不讓原告進入屋
      內探視父親。嗣原告於99年6 月5 日至被告前揭住所，欲
      探視父親鄧仁坤，惟經被告鄧光敦告知訴外人已至被告鄧
      素梅位於桃園縣中壢市○○街137 巷2 弄24號住所居住，
      原告即至上開被告鄧素梅前開住所，欲探視父親鄧仁坤，
      唯被告鄧素梅家中無人應門而未見到父親。原告於99年6
      月21日以電話與被告鄧素梅聯繫，被告鄧素梅又稱伊父親
      已回被告鄧光敦前開住所居住。
    (二)按子女應孝順父母，民法第1084條定有明文。本件被告2
      人不讓原告與父親聯繫及會面，完全排除原告對訴外人鄧
      仁坤親權之行使，被告2 人顯以違反社會根本原理之公序
      良俗，侵害原告對父親之探視權，爰依民法第184 條第1
      項後段規定，提起訴訟。並聲明1.被告鄧光敦應容許原告
      進入門牌號碼桃園縣平鎮市○○路133 巷20號之房屋內會
      面、探視鄧仁坤。2.被告鄧素梅應容許原告進入門牌號碼
      桃園縣中壢市○○街137 巷2 弄24號房屋內會面、探視鄧
      仁坤。
二、被告則以：
    (一)被告2人並未拒絕原告與父親交往會面：
      96年底之前，兩造之父親鄧仁坤身體尚稱健朗，均由父親
      自由選擇至4 名子女家中輪流居住，97年1 月間某日父親
      於原告家中跌倒受傷住院，原告竟未告知其他兄弟姊妹，
      且父親住院期間未安排專人或家人照護，發生伊父親夜晚
      上廁所再次跌倒，因傷及骨盤脊椎，從此行動不便，被告
      經醫院護士通知始知上情。
    (二)因兩造大姊家中較小，無法提供父親居住之環境，因此兩
      造協調父親輪流至每人家中居住3 個月，父親於97年1 月
      31日出院後，即先至被告鄧素梅家中居住3 個月，屆滿後
      ，父親卻表示不願至原告家中居住，因住原告家中期間花
      費甚巨，且欠缺良好照顧，為尊重父親意願，從此以後父
      親即居住於被告2 人家中，各輪流照顧2 個月至今。
    (三)自97年1 月底至今由被告2 人照顧父親期間，原告僅曾於
      98年4 、5 月間女兒訂婚結婚時，及98年10月間孫子滿月
      打電話告知父親外，平時對於父親之生活起居不聞不問，
      起訴狀所載99年3 月12日、99年4 月6 日、99年6 月4 日
      被告未接獲原告探視父親之來電或告知，99年5 月28日原
      告無端帶員警至被告家中，適逢父親在沐浴，員警說原告
      控告被告限制父親行動自由，被告向員警說明原諉，警員
      見並無不法情事而離去，99年6 月5 日父親已至被告鄧素
      梅家中居住，原告又未事先與被告鄧素梅連絡，被告鄧素
      梅正好帶父親外出散步。另99年6 月21日被告鄧素梅帶父
      親看眼科，不在家中。原告打電話來時，被告均有告知原
      告父親近況，原告所言已半年無法取得父親之消息擔憂掛
      心絕非事實。
    (四)原告於99年10月13日，在桃園縣平鎮市「大潤發賣場」有
      見到兩造父親，談了20幾分，相談過程愉快，當時原告有
      問父親是否我帶你回去？但父親不願意。
    (五)原告請求無法律依據，並聲明：原告之訴駁回。
三、原告起訴主張訴外人鄧仁坤係兩造之父親，現輪流居住於被
    告2 人前開住所之情，及被告抗辯原告曾於99年10月13日在
    桃園縣平鎮市「大潤發賣場」遇到訴外人鄧仁坤，相談20分
    鐘許之情，為兩造所不爭執，堪信為真實。
四、按因故意或過失，不法侵害他人之權利者，負損害賠償責任
    。故意以背於善良風俗之方法，加損害於他人者亦同。民法
    第184 條第1 項定有明文。本件原告主張原告欲至被告2 人
    家中看父親遭被告阻止之情，為被告所否認。經查：
    (一)被告2 人前揭住所係被告（或其家屬）所有，非屬公共場
      所，被告自有權拒絕他人進入，是本件縱認原告主張被告
      不讓原告進入被告家中屬實，被告亦無不法。是原告請求
      被告應讓原告進入家中之情，於法無據。
    (二)原告於99年10月13日，在桃園縣平鎮市「大潤發賣場」有
      見到兩造父親鄧仁坤，2 人談了20幾分之情，為兩造所不
      爭執，已如前述，若兩造父親鄧仁坤遭被告限制行動自由
      ，以阻止原告探視父親鄧仁坤，則被告於上揭時地，必會
      阻止原告與父親面會交談，且依常情，被害人鄧仁坤必向
      伊兒子即原告求援，甚至要求原告帶伊離開以脫離被告限
      制，惟事實不然，顯見兩造父親鄧仁坤行動未受被告限制
      ，且被告並未阻止父親鄧仁坤與原告見面交談。
    (三)如前所述，兩造父親鄧仁坤行動自由並未受限制，而伊曾
      孫出生，依常情，當曾祖父之兩造父親，必渴望見到曾孫
      ，應會以電話連絡原告偕同孫及曾孫來見，惟原告並未接
      獲父親電話，顯見兩造父親鄧仁坤與原告必有心結，想見
      原告之意願不高（或沒意願），進而放棄享含貽弄曾孫之
      天倫樂。
五、綜上所述，被告並無義務開放住所讓原告進入，從而原告依
    侵權行為法律關係，請求判決被告鄧光敦應容許原告進入門
    牌號碼桃園縣平鎮市○○路133 巷20號之房屋內會面、探視
    鄧仁坤。被告鄧素梅應容許原告進入門牌號碼桃園縣中壢市
    ○○街137 巷2 弄24號房屋內會面、探視鄧仁坤，為無理由
    應予駁回。
六、兩造其餘攻擊防禦方法因本件事證已明，且與本院認定之結
    果不生影響，故均不再逐為審酌論述，附此敘明。
七、據上論結：本件原告之訴為無理由，依民事訴訟法第78 條
    ，判決如主文。
中    華    民    國   100    年    4     月    12    日
                        家事庭  法  官  吳爭奇
以上正本係照原本作成
如不服本判決，應於判決送達後20日之不變期間內，向本院提出
上訴狀。
如委任律師提起上訴者，應一併繳納上訴審裁判費。
中    華    民    國   100    年    4     月    12    日
                                書記官  許白梅